#   Ata da reunião 17/10, Engenharia de Software, DISCORD  #
### por Gustavo Alves

##  TÓPICOS  ##

- Revisão dos issues de review e da documentação gerada

- Formulação de uma resposta conjunta para o professor no slack

## DIVISÃO DE TAREFAS POR GRUPOS ##

### GRUPO 1 ###

- documentação dos reqs 1 e 6

### GRUPO 2 ###

- documentação do req 2

### GRUPO 3 ###

- documentação do req 3

- criação de uma pasta para armazenar os testes feitos este ano ou a ser feitos na pasta QA e fazer a sua divisão por reqs

### GRUPO 4 ###

- documentação do req 4 e 7

- postman workspace

### GRUPO 5 ###

- documentação do req 5 e 8

- diagrama arquitetural

## RESTANTES TAREFAS ##

- A divisão dos restantes issues será discutida nos próximos dias em prol da maioria da turma não ficar sem issues para fazer, o que condicionaria a não terem trabalho para cumprir as horas estabelecidas semanalmente para a cadeira

- Pode ser atribuido a elementos de design possivieis alterações no frontend caso não haja trabalho esta semana

- Deve ser feito um template com base no DEV/backend/main/api/req5/view manual para a documentação

## PONTOS DA REUNIÃO ##

Tem que ser apontada a data do teste e será mudado o template dos testes. Os testes têm dado problemas porque não têm datas e podem ter nomes redundantes à atribuição do endpoint/feature/caso de teste.

## TEMPO DA REUNIÃO ##

- 1h 10 minutos de reunião
